# 增资时间点的确认

提问人：nickycpa2010 时间：2018-06-12 14:58:30
版主您好，甲企业进行定向增资，新股东 12 月 26 日货币资金出资到位， 1 月 7 日事务所出具验资报告。此增资事项企业应该在年报里作为新增实收资本进行披露吗？

回答人：chenyiwei
如果在出资到位后无需再经过特殊的外部审核程序（如新三板增发中股转公司在出资到位后签发《股份登记函》的程序），则在收到出资款当日就可以确认新增实收资本，无需等到验资报告出具。所以本案例中可以认为在 2017 年末已完成实收资本的新增。

提问人：nickycpa2010 时间：2018-06-13 11:26:55
嗯，谢谢版主，一般《股份登记函》在前，中登网完成时间在后，是否需要等中登网完成时间作为实收资本入账时间？

回答人：chenyiwei
一般获得股份登记函之后，获得中登的登记没有实质性障碍，所以获得《股份登记函》即可。